臺灣彰化地方法院刑事判決　　　　　　　　　　　　　九十一年度訴字第九四六號
　　公　訴　人　臺灣彰化地方法院檢察署檢察官
　　被　　　告　甲○○
右列被告因違反毒品危害防制條例案件，經檢察官提起公訴（九十一年度毒偵字第一
七二號），本院判決如左：
    主  文
甲○○連續施用第一級毒品，累犯，處有期徒刑壹年。
扣案海洛因壹包（淨重零點伍陸公克）沒收銷燬之。
    事  實
一、甲○○曾因偽造文書等案件，經法院判刑並經定應執行有期徒刑一年十月，後入
    監服刑，嗣獲假釋，所餘期間交付保護管束，於民國八十九年十二月六日因假釋
    期滿未經撤銷，視為業已執行完畢。其前因施用毒品案件，先後二次經觀察、勒
    戒後，均認無施用毒品之傾向，由臺灣彰化地方法院檢察署檢察官分別於八十七
    年七月十五日以八十七年度偵字第四九二七號及八十七年九月三十日以八十七年
    度偵字第八五Ο六號為不起訴處分確定。又因施用第二級毒品案件，經臺灣雲林
    地方法院檢察署檢察官聲請臺灣雲林地方法院准送強制戒治期滿，並由臺灣雲林
    地方法院於八十八年六月八日以八十八年度易字第四六九號判處有期徒刑八月確
    定。詎其不知悔改，復基於施用第一級毒品海洛因之概括犯意，自九十一年五月
    底起至同年六月二十七日八時許止，在彰化縣溪湖鎮不詳處所之自己車內，以將
    第一級毒品海洛因混加水置於注射針筒內，再予施打於手臂之方法，連續施用第
    一級毒品海洛因多次。嗣於九十一年六月二十八日二時四十五分許，在彰化縣溪
    湖鎮○○路○段二五三號前為警查獲，並扣得其所有海洛因一包（淨重０．五六
    公克）。
二、案經彰化縣警察局溪湖分局報告臺灣彰化地方法院檢察署檢察官偵查起訴。
    理  由
一、右揭犯罪事實，業據被告甲○○於本院審理中供承不諱，並有第一級毒品海洛因
    一包扣案可資佐證。該扣案之白色粉末物品，經送鑑驗結果，確係第一級毒品海
    洛因（淨重０．五六公克）無訛，有卷附法務部調查局鑑驗通知書一件為證（偵
    查卷第二二頁）。且被告於九十一年六月二十八日二時四十五分許獲案後，為警
    採集其尿液送驗，結果呈嗎啡陽性反應，有彰化縣衛生局於九十一年七月八日出
    具之煙毒尿液檢驗成績書一件附卷可憑（偵查卷第十七頁），足徵被告自白與事
    實相符，堪以採信。又被告前因施用毒品案件，先後二次經觀察、勒戒後，均認
    無施用毒品之傾向，由臺灣彰化地方法院檢察署檢察官分別於八十七年七月十五
    日以八十七年度偵字第四九二七號；八十七年九月三十日以八十七年度偵字第八
    五Ο六號為不起訴處分確定。再因施用第二級毒品案件，經臺灣雲林地方法院檢
    察署檢察官聲請臺灣雲林地方法院准送強制戒治期滿，並由臺灣雲林地方法院於
    八十八年六月八日以八十八年度易字第四六九號判處有期徒刑八月確定等情，有
    臺灣雲林地方法院八十八年度易字第四六九號判決書、臺灣高等法院被告全國前
    案紀錄表及臺灣彰化地方法院檢察署刑案資料查註紀錄表等件在卷可稽，其於五
    年內再犯本案，核屬三犯以上。本件事證明確，被告上開犯行洵堪認定。
二、核被告甲○○所為，係犯毒品危害防制條例第十條第一項之施用第一級毒品罪。
    被告持有毒品海洛因施用，其持有第一級毒品海洛因之低度行為，已為施用第一
    級毒品海洛因之高度行為所吸收，不另論罪。其先後多次施用第一級毒品海洛因
    之行為，時間密接，觸犯構成要件相同之罪，顯係基於概括犯意所為，應依連續
    犯規定，論以一罪，並加重其刑。末查被告甲○○曾因偽造文書等案件，經法院
    判刑並經定應執行有期徒刑一年十月，後入監服刑，嗣獲假釋，所餘期間交付保
    護管束，於民國八十九年十二月六日因假釋期滿未經撤銷，視為業已執行完畢，
    此有臺灣高等法院被告全國前案紀錄表及臺灣彰化地方法院檢察署檢察官執行指
    揮書等件在卷可按，其於受有期徒刑執行完畢後，五年內再犯本件有期徒刑之罪
    ，應論以累犯，依法遞加重其刑。另檢察官未述明理由求處有期徒刑二年六月，
    本院審酌被告屢犯毒品案件，惡性非輕，惟念其施用毒品係屬「病態性犯人」，
    現復於臺灣雲林監獄附設戒治處所進行長時間之強制戒治處遇，加以其犯罪之動
    機及目的在圖一己感官上之享受，犯罪手段及犯罪所生危害尚屬平和，暨犯罪後
    坦承犯行、態度尚佳等一切情狀，認檢察官所求之刑尚屬過重，爰酌情量處如主
    文所示之刑，以示懲儆。至扣案之第一級毒品海洛因一包（淨重０．五六公克）
    ，係查獲之毒品，應依毒品危害防制條例第十八條第一項前段之規定宣告沒收並
    銷燬之。
據上論斷，應依刑事訴訟法第二百九十九條第一項前段，毒品危害防制條例第十條第
一項、第十八條第一項前段，刑法第十一條前段、第五十六條、第四十七條，判決如
主文。
本案經檢察官羅美秀到庭執行職務。
中    華    民    國    九十一      年      九      月      二十五      日
                                臺灣彰化地方法院刑事第二庭
                                    審判長法官  林  欽  章
                                    法      官  石  馨  文
                                    法      官  郭  麗  萍
右正本證明與原本無異。
如不服本判決，應於判決送達後十日內向本院提出上訴狀( 須附繕本 )。
                                    法院書記官  施  嘉  玫
中    華    民    國    九十一      年      九      月      二十五      日
毒品危害防制條例第十條第一項：
施用第一級毒品者，處六月以上五年以下有期徒刑。
施用第二級毒品者，處三年以下有期徒刑。
毒品危害防制條例第十八條第一項前段：
查獲之毒品及專供製造或施用毒品之器具，不問屬於犯人與否，均沒收銷燬之。
